# 关于顺流的问题

提问人：chenditongxue 时间：2013-03-28 20:43:44
如甲投资乙20%，甲销售給乙存货 1200 ，成本是 800 ， 那么甲要做分录：借：银行存款 1200+1200 17%贷：主营业务收入 1200 应交税费 — 应交增值税（销项税额） 1200 17% 借：主营业务成本 800贷：存货 800 乙做分录 借：存货 1200 贷：银行存款 1200 如果把甲乙看成一个整体，忽略增值税 得到存货多记 400 主营业务多记 1200 ，主营业务成本多记 800 问：1.甲乙如果是达到重要影响，共同控制，以上分录双方企业要不要做？ 2.为什么甲在确认长期股权投资的时候要扣除400*20% 3.多的是存货，为什么甲在合并报表时候冲的是投资收益？

回答人：chenyiwei
回复 chenditongxue 的帖子
这个问题在本版面上已经反复讨论过多次，请看这里的回复：http://bbs.esnai.com/forum.php?m ... 640&pid=5163226。